【裁判字號】    92,台上,3940
【裁判日期】    920717
【裁判案由】    違反毒品危害防制條例等罪
【裁判全文】
最高法院刑事判決                              九十二年度台上字第三九四○號
    上  訴  人  乙○○
                甲○○
右上訴人等因違反毒品危害防制條例等罪案件，不服台灣高等法院高雄分院中華民國
九十二年四月二十四日第二審更審判決（九十一年度上更(一)字第二九四號，起訴案號
：台灣高雄地方法院檢察署八十七年度偵字第一九八三三、一九八二九號），提起上
訴，本院判決如左：
    主  文
上訴駁回。
    理  由
按刑事訴訟法第三百七十七條規定，上訴於第三審法院，非以判決違背法令為理由，
不得為之。是提起第三審上訴，應以原判決違背法令為理由，係屬法定要件。如果上
訴理由狀並未依據卷內訴訟資料，具體指摘原判決不適用何種法則或如何適用不當，
或所指摘原判決違法情事，顯與法律規定得為第三審上訴理由之違法情形，不相適合
時，均應認其上訴為違背法律上之程式，予以駁回。本件原判決撤銷第一審不當之判
決仍處上訴人乙○○販賣第二級毒品及改處其轉讓第一級毒品兩罪刑。並改判甲○○
販賣第二級毒品罪刑。已詳認定犯罪事實之依據及憑以認定之理由，並對上訴人等
否認犯罪之辯詞，如何不足採信，均已依據卷內資料予以指駁及說明，從形式上觀察
，原判決並無任何違背法令之處。甲○○代王東樹販入安非他命多次，數量甚大，且
知情係為營利賣出而販入，並由王某供與現款花用，縱未參與賣出之行為，因意圖營
利而販入，即屬販賣既遂，原判決論處其該罪刑，自無不合。至王東樹如何販賣毒品
，原判決理由二之(九)論述甚詳，自非僅以甲○○之供述為唯一依據。而乙○○如何與
不詳姓名友人，無償轉讓海洛因一小包予甲○○，亦經原判決理由二之(五)認定明確，
乙○○是否親自交付，並非所問。其餘上訴意旨均置原判決之論於不顧，仍執前詞
為事實上之爭辯，並對原審採證認事之職權行使，任意指摘，難謂已符合首揭法定上
訴要件，其等上訴違背法律上之程式，均應予駁回。又查第三審上訴書狀，應述上
訴之理由，其未述者，得於提起上訴後十日內補提理由書於原審法院，已逾上述期
間，而於第三審法院未判決前仍未提出上訴理由書狀者，第三審法院應以判決駁回之
，刑事訴訟法第三百八十二條第一項、第三百九十五條後段規定甚明。本件上訴人乙
○○另因販賣第二級毒品部分，不服原審判決，於民國九十二年五月二十日提起上訴
，並未述理由，迄今逾期已久，於本院未判決前仍未提出，依上開規定其上訴自非
合法，亦應予駁回。
據上論結，應依刑事訴訟法第三百九十五條，判決如主文。
中      華      民      國    九十二    年      七      月     十七     日
                              最高法院刑事第五庭
                                  審判長法官  謝  家  鶴
                                        法官  洪  文  章
                                        法官  花  滿  堂
                                        法官  陳  世  淙
                                        法官  洪  佳  濱
      右正本證明與原本無異
                                              書  記  官
中      華      民      國    九十二    年      七      月    二十五    日
                                                                      ：


司法院資訊處製作；財團法人民間司法改革基金會備份。
